臺灣高雄地方法院刑事判決　　　　　　　94年度訴字第1463號
公　訴　人　臺灣高雄地方法院檢察署檢察官
被　　　告　甲○○　男　31歲.
選任辯護人　王叡齡律師
　　　　　　陳建誌律師
上列被告因違反槍砲彈藥刀械管制條例案件，經檢察官提起公訴
（94年度偵字第7280號），本院判決如下：
    主  文
甲○○未經許可，持有可發射子彈具有殺傷力之改造玩具手槍，
累犯，處有期徒刑參年陸月，併科罰金新臺幣伍萬元，罰金如易
服勞役，以新台幣玖佰元即銀元參佰元折算壹日。
扣案之仿BERETTA 廠M9型半自動手槍改造之玩具手槍壹支（含彈
匣壹個，槍枝管制編號0000000000號）、口徑9MM 制式子彈玖顆
，均沒收。
    事  實
一、甲○○前於民國93年2 月間，因賭博案件，經本院以93年度
    易字第521 號判處有期徒刑4 月確定，於94年1 月26日易科
    罰金執行完畢，仍不知悔改，明知槍械、子彈係政府明令管
    制之物品，未經許可不得擅自寄藏或持有，竟於民國86年間
    某日起，未經許可，受「侯昭宏」之託收受可發射子彈且具
    有殺傷力之仿BERETTA 廠M9型半自動手槍製造之改造玩具手
    槍1 支（含彈匣1 只，槍枝管制編號0000000000號，起訴書
    誤載為FORCES型手槍）、具殺傷力之口徑9MM 制式子彈9 顆
    ，基於為他人保管意思而寄藏之，嗣甲○○於87年某月間知
    悉「侯昭宏」死亡後，仍基於自己管領意思而繼續持有之，
    其均將之藏置其位於高雄市前鎮區○○○街351 巷27號住處
    之臥室內或其使用之YV─3285號之自用小客車內，嗣於94年
    3 月25日11時35分許，在高雄縣鳳山市○○路6 之4 號2 巷
    前，其與友人蔡明憲因隙口角互毆，為到場員警調處後，經
    其同意搜索，在上開車內駕駛座腳踏墊處扣得前揭槍彈，始
    悉上情。
二、案經高雄縣政府警察局鳳山分局報請臺灣高雄地方法院檢察
    署檢察官偵查起訴。
    理  由
一、訊據被告甲○○對於右揭事實均坦承不諱，而扣案之槍、彈
    ，經送內政部警政署刑事警察局鑑驗結果，認為扣案之槍枝
    支（槍枝管制編號0000000000號）係仿BERETTA 廠M9型半自
    動手槍改造之玩具手槍1 支（含彈匣1 只），已換裝土造金
    屬槍管及滑套而成之改造手槍，機械性能良好，可擊發適用
    子彈，認具有殺傷力，而口徑9MM 制式子彈9 顆，亦認具有
    殺傷力等節，此有內政部警政署刑事警察局94年4 月7 日刑
    鑑字第0940049651號函1 紙在卷足憑（參見偵查卷第15頁，
    檢察官囑託機關鑑定，而以書面報告鑑定結果，依刑事訴訟
    法第208 條、第206 條規定，應認有證據能力），足認被告
    自白與事實相符，堪信為真實，本件事證明確，被告犯行堪
    予認定。
二、按槍砲彈藥刀械管制條例所謂之「寄藏」，係指受他人之委
    託代為保管，本質亦係「持有」之基本行為態樣一種，就同
    一槍彈客體先後寄藏、持有行為，自應包括評價為單一行為
    ，查本件被告甲○○於86年間自侯昭宏處收受上開槍彈寄藏
    之，嗣於87年某月間因侯昭宏死亡，其改以為自己管領支配
    而繼續持有之，其先後行為分別符合寄藏、持有之行為態樣
    ，即應包括評價在單一繼續犯行為內，並論以時間較久、為
    自己意思管領之持有行為。又按槍砲彈藥刀械管制條例已於
    94年1 月28日，經總統令修正公布實施，將槍砲彈藥刀械管
    制條例第11條第4 項之未經許可持有可發射子彈具有殺傷力
    之改造手槍罪改列為第8 條第4 項，惟無故持有具有殺傷力
    之改造槍枝罪為繼續犯，一經持有，犯罪即告成立，其嗣後
    之繼續持有，乃犯罪行為之繼續，而非犯罪狀態之繼續，遇
    法律有變更時，即應以最後行為時之法律處斷（最高法院93
    年度台上字第3441號判決意旨參照），查本件被告持有上開
    槍彈迨至新法實施後之94年3 月25日止始為警查獲，故不生
    新舊法比較之問題，仍應依繼續犯行為完成時之法律處斷之
    ，故其所為，係犯修正後槍砲彈藥刀械管制條例第8 條第4
    項之未經許可持有可發射子彈具有殺傷力之改造手槍罪及同
    條例第12條第4 項之未經許可持有具有殺傷力之制式子彈罪
    。起訴書就持有槍枝部分，認被告所為係犯修正前槍砲彈藥
    刀械管制條例第11條第4 項之罪嫌，容有誤會，惟起訴法條
    與論罪法條間行為構成要件同一，且互為新舊法關係，尚不
    生變更法條問題，併此敘明。又被告以1 個持有之行為而觸
    犯未經許可持有可發射子彈具有殺傷力之改造手槍罪及未經
    許可持有具有殺傷力之制式子彈罪，係想像競合犯，依刑法
    第55條規定，從一重之未經許可持有其他可發射子彈具有殺
    傷力之改造手槍罪處斷。公訴人認被告持有10顆具有殺傷力
    之制式子彈，然於上開槍彈鑑定書業已載明其中1 顆子彈，
    經檢視，其底火皿具明顯撞擊痕跡，經試射，無法擊發，認
    係不發彈，即無殺傷力，自非屬於槍砲彈藥刀械管制條例第
    12條第4 項規範客體，扣案子彈具殺傷力者應僅有9 顆，起
    訴意旨容有誤會，並經公訴人當庭更正，附此敘明。
三、又按繼續犯行為延續至前案有期徒刑執行完畢五年以內者，
    如符合累犯其他要件，仍應以累犯規定加重其刑（最高法院
    90度台非字第7 、21號意旨參照），查甲○○前於93年2 月
    間，因賭博案件，經本院以93年度易字第521 號判處有期徒
    刑4 月確定，於94年1 月26日易科罰金執行完畢乙節，此有
    臺灣高等法院被告前案紀錄表可按，其於執行完畢五年以內
    之94年3 月25日，因本件繼續持有槍彈之行為終了，而再犯
    有期徒刑以上之罪，為累犯，依刑法第47條規定，加重其刑
    。爰審酌被告未經許可持有改造玩具手槍及子彈，危害社會
    治安，且其持有時間非短，惟念其持有槍彈期間並未持之另
    犯他罪，又槍彈來源係受人之託，非自行收購，且持有槍枝
    子彈數量非多，而被告犯後始終坦承犯行，態度尚佳等一切
    情狀，量處如主文所示之刑，並諭知罰金部分易服勞役之折
    算標準。末按刑法第59條之酌量減輕其刑，必於犯罪另有特
    殊原因或情狀，在客觀上足以引起一般同情，而確可憫恕者
    ，認為即予宣告法定低度刑期，猶嫌過重者，或因立法至嚴
    ，確有情輕法重之情形，始有其適用（司法院大法官會議解
    釋釋字第263 號、最高法院92年度台上3610號判決意旨參照
    ），而考該條立法理由，亦以酌量犯人之心術與犯罪事實，
    並例舉於屋外犯五元以下之竊盜罪，實因迫於貧困，情可矜
    憫為例，至於被告是否因一時失慮，致罹章典，事後是否坦
    認犯行或犯罪危害程度等情，涉及被告品行、智識程度、犯
    罪動機、犯罪後態度及犯罪所生損害等因素，均屬刑法第57
    條各款量刑標準事項，僅可依比例原則在法定刑範圍內予以
    審酌，未便逕援為同法第59條酌減其刑之依據，而觀本件被
    告持有具殺傷力槍彈，對社會治安影響甚鉅，潛在誘發其他
    暴力犯罪危險，持有時間長達約8 年間亦未依前開條例主動
    報繳持有槍、彈，尚難認在客觀上有何足引起一般人同情而
    確可憫恕之情，即無刑法第59條酌減其刑之適用，併此敘明
    。
四、至於扣案前開改造槍枝1 支（含彈匣1 個，槍枝管制編號
    0000000000號）係仿BERETTA 廠M9型半自動手槍改造之玩具
    手槍，機械性能良好，認具有殺傷力；另扣案9 顆子彈，係
    口徑9 ＭＭ制式子彈，可擊發，亦具有殺傷力，均為違禁物
    ，應依刑法第38條第1 項第1 款規定，宣告沒收。
據上論斷，應依刑事訴訟法第299 條第1 項前段，槍砲彈藥刀械
管制條例第8 條第4 項、第12條第4 項，刑法第11條前段、第55
條、第42條第2 項、第38條第1 項第1 款，罰金罰鍰提高標準條
例第2 條，現行法規所定貨幣單位折算新臺幣條例第2 條，判決
如主文。
中　　華　　民　　國　　94　　年　　7 　　月　　27　　日
              刑事第十四庭  審判長法  官  陳銘珠
                                  法  官  紀凱峰
                                  法  官  林瑋桓
以上正本證明與原本無異。
如不服本判決，應於判決送達後10日內，向本院提出上訴狀。
中　　華　　民　　國　　94　　年　　7 　　月　　27　　日
                                  書記官  謝群育
附錄本判決論罪科刑法條：
槍砲彈藥刀械管制條例第8條第1、4項：
未經許可，製造、販賣或運輸鋼筆槍、瓦斯槍、麻醉槍、獵槍、
空氣槍或第4條第1項第1款所定其他可發射金屬或子彈具有殺傷
力之各式槍砲者，處無期徒刑或5年以上有期徒刑，併科新臺幣1
千萬元以下罰金。
未經許可，持有、寄藏或意圖販賣而陳列第 1 項所列槍枝者，處
 3年以上10年以下有期徒刑，併科新臺幣700萬元以下罰金。
槍砲彈藥刀械管制條例第12條第4項
未經許可，持有、寄藏或意圖販賣而陳列子彈者，處五年以下有
期徒刑，併科新台幣3百萬元以下罰金。
